臺灣臺中地方法院民事判決　九十一年度訴字第一六七七號
　　原　　　告　中國菱電股份有限公司
　　法定代理人　乙○○
　　訴訟代理人　甲○璿
　　　　　　　　蔡孟娟
　　法定代理人　丁○○
　　訴訟代理人　丙○○
右當事人間請求給付工程款事件，本院判決如左：
    主　　文
原告之訴及假執行之聲請均駁回。
訴訟費用由原告負擔。
    事實及理由
一、原告起訴主張：原告與被告於民國八十五年一月十日簽訂屬買賣與承攬混合性質
    之升降機五部買賣暨安裝工程合約，原告已依約履行，並經業主於八十六年五月
    十四日驗收完畢，惟被告仍有第五期款新台幣  (下同)二萬二千五百元及第六期
    款五十六萬二千元，合計五十八萬四千五百元未支付，為此爰依契約之法律關係
    提起本訴等語。並聲明：(一)被告應給付原告五十八萬四千五百元及自支付命令
    送達翌日即九十一年二月六日起至清償日止之法定遲延利息；(二)原告願供擔保
    ，請准宣告假執行。
二、被告則以：兩造締約之真意在於電梯工作之完成，應適用承攬之規定，原告之請
    求權已罹於民法第一百二十七條第七款之二年短期消滅時效期間等語置辯。並聲
    明：如主文所示。
三、兩造不爭執之事實：
(一)、兩造簽訂升降機五部之買賣暨安裝工程合約，原告已依約履行，並經業主於八
      十六年五月十四日驗收完畢。
(二)、被告尚有第五期款二萬二千五百元及第六期款五十六萬二千元，合計五十八萬
      四千五百元未支付。
      以上雙方不爭執之事實，並有預定購買材料合約書、工程合約書、完工驗收證
      明單 (均影本)各一件可證，上述事實，本院採為判決之基礎。
四、得心證之理由：
    本件兩造所爭執之處，厥為：兩造所簽訂契約之性質為何？原告之請求權是否業
    已罹於時效消滅？
(一)、當事人之一方，應他方之定作，專以或主要以自己材料制作物品供給他方，而
      由他方給付報酬之契約，為工作物供給契約，此種契約究係買賣抑為承攬，應
      探求當事人之真意，如當事人之意思重在財產權之移轉，則適用買賣之規定，
      當事人之意思如重在工作之完成，則適用承攬之規定 (最高法院八十九年度台
      上字第八三一號判決意旨參照) 。兩造所簽訂之契約，依原告提出之預定購買
      材料合約書影本第六條所載，約定付款方式係分別依提送簽認圖說資料、貨至
      工地、開始組裝、按裝試車完成、安檢通過、業主驗收通過，各付款百分之十
      (第一期款)、百分之二十 (第二期款)、百分之三十 (第三期款)、百分之二十
      (第四期款)、百分之十 (第五期款)、百分之十 (第六期款)；工程合約書影本
      第三條約定：「本電梯工程為連工帶料，責任施工，乙方  (即原告)於完工驗
      收後須出具進口材料及設備之原廠證明書及三年工程品質保固書」，是依上開
      契約約定，兩造締約之真意當在於電梯按裝工作之完成，本件契約自應適用承
      攬之規定。
(二)、承攬人之報酬；商人、製造人所供給之商品及產物之代價等請求權，因二年間
      不行使而消滅，民法第一百二十七條第七款、第八款分別定有明文。兩造間之
      契約既應適用承攬之規定，原告就其所得請求之報酬自有民法第一百二十七條
      第七款短期消滅時效之適用，本件工程已於八十六年五月十四日經業主驗收完
      畢，原告承攬報酬請求權，自驗收完畢時即得行使，該請求權早已因二年未行
      使而消滅。再進一步言，縱認兩造間之契約兼具買賣契約之性質，惟原告係以
      生產升降機、升降階梯、移動步道之製造與銷售為主之製造商人，有經濟部公
      司名稱暨所營事業預查表可憑，則原告既係升降機之製造商人，其出售升降機
      予被告之價金請求權，亦應有民法第一百二十七條第八款短期時效規定之適用
      ，是該請求權亦應已罹於時效消滅。被告為時效抗辯，拒絕給付如聲明所示金
      額，於法有據。從而原告本於契約之法律關係提起本訴，求為判決如聲明所示
      ，為無理由，應予駁回。
(三)、本件事證已臻明確，兩造其餘攻擊防禦及證據調查，均與本案之判斷不生影響
      ，自勿庸一一審酌論列，併此敘明。
(四)、原告之訴己經駁回，其假執行之聲請亦失所附麗，應併駁回之。
五、訴訟費用負擔之依據：民事訴訟法第七十八條。
中　　　華　　　民　　　國　　九十一　　年　　　十　　　月　　　十七 　日
                                        臺灣臺中地方法院民事第一庭
~B法　　　官　劉長宜
右為正本係照原本作成。
如不服本判決，應於判決送達後二十日內，向本院提出上訴狀。
中　　　華　　　民　　　國　　九十一　　年　　　十　　　月　　　二十一　日
~B法院書記官
